臺灣臺北地方法院民事裁定
111年度勞補字第586號
聲  請  人
原      告  洪俊興  
上列聲請人即原告因與相對人即被告任氏電子工業股份有限公司
間因確認僱傭關係等事件，本院裁定如下：
  主  文
聲請人應於收受本裁定送達翌日起伍日內補繳勞動調解聲請費新
臺幣參仟元，逾期未繳，即駁回聲請人之訴。
    理  由
一、按勞動事件，除有民事訴訟法第406條第1項第2款、第4款、
    第5款所定情形之一、或因性別工作平等法第12條所生爭議
    者外，於起訴前，應經法院行勞動調解程序；前項事件當事
    人逕向法院起訴者，視為調解之聲請。調解之聲請不合法者
    ，勞動法庭之法官應以裁定駁回之。但其情形可以補正者，
    應定期間先命補正。聲請勞動調解，應依民事訴訟法第77條
    之20所定額數繳納聲請費。勞動事件法第16條第1項、第2項
    、第22條第1項、勞動事件審理細則第15條第1項分別定有明
    文。本件聲請人即原告訴請相對人即被告確認僱傭關係存在
    ，並給付薪資、提繳退休金。然起訴前未經勞動調解程序，
    則依前揭說明，視為調解之聲請。
二、按以一訴主張數項標的者，其價額合併計算之。但所主張之
    數項標的互相競合或應為選擇者，其訴訟標的價額，應依其
    中價額最高者定之，民事訴訟法第77條之2第1項定有明文。
    次按因定期給付涉訟，其訴訟標的之價額，以權利存續期間
    之收入總數為準；期間未確定時，應推定其存續期間。但超
    過5年者，以5年計算，勞動事件法第11條定有明文。查本件
    聲請人即原告主張遭相對人即被告於民國110年1月23日違法
    終止勞動契約，其訴之聲明第一項為確認兩造間僱傭關係存
    在，訴之聲明第二、三項並請求被告給付自109年1月24日起
    自至原告復職日止，按月於每月5日給付薪資新臺幣（下同
    ）8萬元，並按月提繳勞工退休金4800元至原告個人退休金
    專戶。依原告之非自願離職證明書，其出生年月為65年5月
    生，其經被告於110年1月23日終止勞動契約，年約44歲，距
    離強制退休年齡65歲，約有21年，依前說明，推算兩造間僱
    傭契約關係存續期間之收入總數，最多以5年計，則以原告
    主張之每月薪資8萬元及被告應按月提繳之勞工退休金4800
    元計算原告確認僱傭關係所得受之利益，本件訴訟標的價額
    為508萬8000元【計算式：（8萬＋4800）×12×5＝508萬8000】
    。至於原告請求被告給付僱傭關係存在期間薪資及提繳勞工
    退休金部分，核與請求確認僱傭關係存在部分互相競合或選
    擇，不併計其價額。是原告訴訟標的價額核定為508萬8000
    元，應徵勞動調解聲請費3000元。茲依勞動事件法第22條第
    1項但書規定，限聲請人於收受本裁定送達翌日起5日內補繳
    ，逾期不繳，即駁回其訴，特此裁定。
四、又按起訴應以訴狀表明當事人及法定代理人；原告起訴不合
    程式或不備其他要件者，法院應以裁定駁回之。但其情形可
    以補正者，審判長應定期間先命補正，民事訴訟法第244條
    第1項、第249條第1項第6款定有明文。本件原告起訴狀所列
    被告為公司，然並未表明其法定代理人，而不符上開規定，
    且所載被告公司地址亦與商工登記公示資料未符，亦應依前
    開規定補正之。又聲請人應併於上開期限內，依勞動事件審
    理細則第15條第6項規定，提出起訴狀繕本2份，並自行遮隱
    其上個資，供勞動調解委員使用，附此敘明。
中　　華　　民　　國　　111 　年　　12　　月　　13　　日
                  勞動法庭  法官  曾育祺
以上正本係照原本作成。
本裁定不得抗告。
中　　華　　民　　國　　111 　年　　12　　月　　13　　日
                            書記官  林祐均